---
title: Bajar Data del Fondo Monetario Internacional IMF Utilizando R
author: Fernando Greve
date: '2020-05-31'
slug: imfr
categories: []
tags: []
subtitle: ''
summary: ''
authors: []
lastmod: '2020-05-31T12:32:51-04:00'
featured: no
image:
  caption: ''
  focal_point: ''
  preview_only: no
projects: []
---

El Fondo Monetario Internacional IMF ofrece una gran cantidad de Data que puede descargarse facilmente desde su sitio web. Tambien ofrece un interfaz de programacion de aplicaciones API. La libreria [imfr](https://cran.r-project.org/web/packages/imfr/index.html) de R permite explotar la API del Fondo Monetario Internacional IMF ([http://data.imf.org/](http://data.imf.org/)). Si bien no es la unica interfaz disponible (ver la libreria R [IMFData](https://cran.r-project.org/web/packages/IMFData/)), creo que [imfr](https://cran.r-project.org/web/packages/imfr/index.html) presenta un mejor performance. Aqui realizo una breve introduccion al uso de esta libreria.

```{r warning=FALSE}
library(imfr) 
```

```{r, results="hide"}
imf_databases<-imf_ids() 
```

```{r, results="hide"}
DOT_codelist<-imf_codelist(database_id = "DOT")
```

```{r, results="hide"}
DOT_FREQ_codes<-imf_codes(codelist = "CL_FREQ")
```

```{r, results="hide"}
DOT_AREA_codes<-imf_codes(codelist = "CL_AREA_DOT")
```

```{r, results="hide"}
DOT_INDICATOR_codes<-imf_codes(codelist = "CL_INDICATOR_DOT")
```

```{r, results="hide"}
IFS_codelist<-imf_codelist(database_id = "IFS")
```

```{r, results="hide"}
IFS_INDICATOR_codes<-imf_codes(codelist = "CL_INDICATOR_IFS")
```

```{r, results="hide"}
library(dplyr)
library(countrycode)
data(codelist)
country_set <- codelist
country_set<- country_set %>% 
  select(country.name.en , iso2c, iso3c, imf, continent, region) %>% filter(!is.na(imf) & !is.na(iso2c))
```

```{r, results="hide"}
Africa_ISO2<- country_set$iso2c[country_set$continent=="Africa"]
```

```{r, results="hide"}
IFS_Africa<-imf_data(database_id = "IFS",indicator = c("BG_BP6_USD" , "LE_PE_NUM" , "EREER_IX" , "FMA_XDC"), country = Africa_ISO2, freq = 'A', start = 1990 , end = current_year())
```

```{r, results="hide"}
Eastern_Asia_ISO2<- c("CN", "JP" , "KR")
```

```{r, results="hide"}
DOT_Eastern_Asia <- imf_data(database_id = "DOT" , indicator = c("TXG_FOB_USD") , country = Eastern_Asia_ISO2 , start = 2010, end = current_year(), return_raw = TRUE)
```

```{r, results="hide"}
DOT_Eastern_Asia_Data <- DOT_Eastern_Asia$CompactData$DataSet$Series

library(tidyr) # unnest() 
DOT_Eastern_Asia_Data <- DOT_Eastern_Asia_Data %>% 
  filter(`@FREQ` == "A" & `@COUNTERPART_AREA` %in% Africa_ISO2) %>% unnest(Obs) %>% 
  arrange(`@REF_AREA`, `@COUNTERPART_AREA`)  
```

```{r}
head(DOT_Eastern_Asia_Data)
```

```{r}
library(CoordinateCleaner)
data(countryref)
Long_Lat <-countryref %>% 
  filter(type == "country" & iso2 %in% Africa_ISO2) %>% 
  select(iso2, "destination_lon" = centroid.lon , "destination_lat"= centroid.lat, capital.lon, capital.lat) %>%
  distinct(capital.lat, .keep_all = TRUE) %>% 
  mutate(China_Lat = 35.00000000, China_Long = 105.000) %>% rename("destination" = iso2)
```







